【裁判字號】    97,易,2163
【裁判日期】    970624
【裁判案由】    加重竊盜
【裁判全文】
臺灣臺中地方法院刑事判決              97年度易字第2163號
公  訴  人  臺灣臺中地方法院檢察署檢察官
被      告  庚○○
                    （
            辛○○
上列被告等因加重竊盜等案件，經檢察官提起公訴（九十七年度
偵字第九０四一號、第一一００五號），本院判決如下：
    主    文
庚○○竊盜，累犯，處有期徒刑月〔即犯罪事實一（一）部分
〕；又竊盜，累犯，處有期徒刑月〔即犯罪事實一（二）部分
〕；又竊盜，累犯，處有期徒刑月〔即犯罪事實一（三）部分
〕；又竊盜，累犯，處有期徒刑月〔即犯罪事實一（四）部分
〕；又竊盜，累犯，處有期徒刑月〔即犯罪事實一（五）部分
〕；又竊盜，累犯，處有期徒刑月〔即犯罪事實一（六）部分
〕；又共同攜帶兇器、踰越安全設備竊盜，累犯，處有期徒刑玖
月〔即犯罪事實一（七）部分〕，扣案之管刀壹把沒收。應執行
有期徒刑壹年捌月，扣案之管刀壹把沒收。
辛○○共同攜帶兇器、踰越安全設備竊盜，累犯，處有期徒刑捌
月〔即犯罪事實一（七）部分〕，扣案之管刀壹把沒收。
    犯罪事實
一、庚○○前曾於民國九十五年間因竊盜案件，經本院以九十五
    年度中簡字第五五六號刑事簡易判決判處有期徒刑六月確定
    ，於九十五年十二月十二日縮短刑期執行完畢；另於九十五
    年間因竊盜案件，經本院以九十五年度易字第一三三一號刑
    事判決判處有期徒刑九月確定，於九十六年八月二十五日縮
    短刑期執行完畢。辛○○前曾因搶奪及偽造文書案件，經本
    院於九十一年十二月九日以九十一年度訴字第二二三二號刑
    事判決，分別判處有期徒刑三年六月、六月，應執行有期徒
    刑三年十一月，經提起上訴嗣後撤回上訴而確定，入監執行
    後，於九十四年九月十五日縮短刑期假釋付保護管束；然其
    於假釋期間，再因搶奪案件，經本院於九十五年四月二十六
    日以九十五年度訴字第七九二號刑事判決，判處有期徒刑一
    年四月，經提起上訴嗣後撤回上訴而確定；其又因竊盜案件
    ，經本院於九十五年五月十七日以九十五年度簡字第六八號
    刑事判決，判處有期徒刑四月，於九十五年六月十二日確定
    ；其復因施用毒品案件，經本院於九十五年五月三十日以九
    十五年度訴字第一三二七號刑事判決，判處有期徒刑八月，
    於九十五年六月十九日確定；上開三案件經定應執行刑為有
    期徒刑二年二月，後經減刑，減為應執行有期徒刑一年一月
    ，再與前揭假釋經撤銷應入監執行之殘刑有期徒刑七月十四
    日接續執行，於九十六年十一月十四日縮刑期滿執行完畢。
    其二人仍不知悔改，而分別為下列之竊盜犯行：
（一）庚○○於九十六年十二月二十七日（起訴書誤載為同年月
      十七日）下午一時許，駕騎車牌號碼ＰＸ８─０８６號重
      型機車，自臺中市北屯區○○○路住處出發，欲至臺中縣
      大里市訪友，於同日下午四時許，行經臺中縣大里市○○
      路○段九八號「紐約撞球網路館」後門時，見該處有電線
      一捆（剝皮後重量約二九點二公斤），竟意圖為自己不法
      之所有，徒手竊盜該捆電線。得手後，將之置於上開重型
      機車腳踏板上，並載往某處放置，再於同日將之載往詰隆
      資源回收場，以新臺幣（下同）五千五百四十八元之價格
      ，出售予不知情之詰隆資源回收場負責人，並將上開款項
      花用殆盡。
（二）庚○○於九十七年二月十八日上午十一時許，駕騎車牌號
      碼ＰＸ８─０８６號重型機車，自臺中市北屯區○○○路
      住處出發，欲至大里市訪友，於同日中午十二時許，行經
      大里市○○○街一八三巷五號甲○○所經營之西服店前，
      見該處有鋁門窗十片（重約四公斤），竟意圖為自己不法
      之所有，徒手竊盜該十片鋁門窗。得手後，將之置於上開
      重型機車腳踏板上，隨即將之載往清揚廢鐵廠，以二百元
      之價格，出售予不知情之清揚廢鐵廠負責人，並將上開款
      項花用殆盡。
（三）庚○○於九十七年四月一日中午十一時許，駕騎車牌號碼
      ＰＸ８─０８６號重型機車，自臺中市北屯區○○○路住
      處出發，欲至大里市訪友，於同日下午二時許，行經大里
      市○○路○段四一二號「統一精工大里二站」加油站旁，
      見該處有鐵板二塊（重約一百一十公斤），竟意圖為自己
      不法之所有，徒手竊盜該二塊鐵板。得手後，將之置於上
      開重型機車腳踏板上，隨即將之載往大愛資源回收場，以
      一千六百五十元之價格，出售予不知情之大愛資源回收場
      負責人，並將上開款項花用殆盡。
（四）庚○○於九十七年四月七日中午十二時許，駕騎車牌號碼
      ＰＸ８─０８６號重型機車，自臺中市北屯區○○○路住
      處出發，欲至大里市訪友，於同日下午五時許，行經臺中
      縣太平市○○路一二００巷二二號旁之空地，見該處有己○○持有之工字鐵一支（重約九十公斤），竟意圖為自己
      不法之所有，徒手竊盜該工字鐵。得手後，將之置於上開
      重型機車腳踏板上，隨即將之載往建達資源回收場，以一
      千三百六十八元之價格，出售予不知情之建達資源回收場
      負責人，並將上開款項花用殆盡。
（五）庚○○於九十七年四月八日中午一時許，駕騎車牌號碼Ｐ
      Ｘ８─０８６號重型機車，自臺中市北屯區○○○路住處
      出發，欲至臺中縣大里市訪友，於同日下午三、四時許，
      因毒癮發作，乃思再行竊太平市○○路一二００巷二二號
      旁之工字鐵，再以販售之款項購買毒品，遂意圖為自己不
      法之所有，駕騎上開重型機車，往太平市方向行駛，於同
      日下午五時許，至太平市○○路一二００巷二二號旁，即
      徒手竊取己○○持有之工字鐵一支（重約五十五公斤）。
      得手後，將之置於上開重型機車腳踏板上，隨即將之載往
      建達資源回收場，以八百三十六元之價格，出售予不知情
      之建達資源回收場負責人，並將上開款項花用殆盡。
（六）庚○○於九十七年四月十日下午三、四時許，駕騎車牌號
      碼ＰＸ８─０８６號號重型機車，自臺中市北屯區○○○
      路住處出發，欲至大里市訪友，於同日下午五時許，行經
      太平市○○○街（起訴書誤載為太平市九街）一七一號前
      之建築工地，見該處有乙○○持有之鐵製鷹架四片（重約
      四十公斤），竟意圖為自己不法之所有，徒手竊取該四片
      鷹架。得手後，將之置於上開重型機車腳踏板上，隨即將
      之載往清揚資源回收場，以六百四十元之價格，出售予不
      知情之清揚資源回收場負責人，並將上開款項花用殆盡。
（七）庚○○於九十七年四月十三日上午九時許，駕騎車牌號碼
      ＰＸ８─０８６號重型機車，至臺中縣大里市○○街附近
      之「華納電子遊藝場」找辛○○，並向辛○○提議行竊電
      線以牟利，辛○○應允，二人遂共同意圖為自己不法所有
      之犯意聯絡，由庚○○頭戴半罩式安全帽，駕駛上開重型
      機車，後載辛○○亦戴半罩式安全帽，沿臺中縣大里市之
      內新國小旁之河提往臺中市方向行駛，於同日上午十時許
      ，行經臺中市○區○○路九十之一號（起訴書誤載為同區
      ○○街一０三號）為壬○○所經營之鐵工廠，見該鐵工廠
      有電線，即由辛○○在該鐵工廠外面把風，庚○○則持其
      所有而客觀上對人之生命、身體、安全具有危險性之兇器
      管刀一把，再以攀爬該鐵工廠之窗戶之方式，逾越安全設
      備入內行竊，庚○○入內後，即持上開管刀將電線剪下，
      合計約六條，共十七公斤（一公斤約值二百三十元）。得
      手後，將之置於上開重型機車腳踏板上，隨即將之載往臺
      中市○○路橋下之土地公廟公廁後方削剝電線之外皮。嗣
      於同日中午十二時三分許，經警察巡邏查獲，並扣得電線
      六條（業已發還壬○○）及庚○○所有供犯罪所用之管刀
      一把。
二、案經臺中縣警察局霧峰分局報請臺灣臺中地方法院檢察署檢
    察官偵查起訴。
    理    由
一、按刑事訴訟法第一百五十九條之五規定：「（第一項）被告
    以外之人於審判外之陳述，雖不符前四條之規定，而經當事
    人於審判程序同意作為證據，法院審酌該言詞陳述或書面陳
    述作成時之情況，認為適當者，亦得為證據。（第二項）當
    事人、代理人或辯護人於法院調查證據時，知有第一百五十
    九條第一項不得為證據之情形，而未於言詞辯論終結前聲明
    異議者，視為有前項之同意。」，其立法意旨在於傳聞證據
    未經當事人之反對詰問予以核實，原則上先予排除，惟若當
    事人已放棄詰問或未聲明異議，基於證據資料愈豐富，愈有
    助於真實發現之理念，且強化言詞辯論原則，法院自可承認
    該傳聞證據例外擁有證據能力。經查，本案下列使用之非供
    述證據，及證人壬○○、丙○○、甲○○、戊○○、己○○
    、乙○○、林慶源、莊淑卿、林定凱、謝周月娥於警詢中之
    陳述，性質上屬傳聞證據，惟經被告庚○○於本院九十七年
    六月十日審理程序時，表示沒有意見（見該日審判筆錄第五
    、六頁），又本院審酌上開言詞陳述或書面陳述作成時之情
    況，查無其他不法之情狀，足認為得為本案之證據，依刑事
    訴訟法第一百五十九條之五之規定，有證據能力，合先敘明
    。
二、訊據被告庚○○對其有於犯罪事實一（一）至（六）所示之
    時、地竊盜，及被告庚○○、辛○○對其二人有於犯罪事實
    一（七）所示之時、地共同攜帶兇器管刀一把，再以攀爬該
    鐵工廠窗戶之方式竊盜等情，業於警詢時、偵查中及本院審
    理時坦承不諱，核與證人壬○○、丙○○、甲○○、戊○○
    、己○○、乙○○、林慶源、莊淑卿、林定凱、謝周月娥於
    警詢時證述情節相符，復有臺中縣警察局霧峰分局搜索扣押
    筆錄、扣押物品目錄表、扣押物品收據、贓物認領保管單、
    刑案現場測繪圖、舊貨業買入登記簿等物，及現場照片十二
    張附卷可稽，又其二人之供述互核相符，顯見被告二人自白
    與事實相符，本案事證明確，被告二人上開之竊盜犯行，洵
    堪認定。
三、按刑法第三百二十一條第一項第三款之攜帶兇器竊盜罪，係
    以行為人攜帶兇器竊盜為其加重條件，此所謂兇器，其種類
    並無限制，凡客觀上足對人之生命、身體、安全構成威脅，
    具有危險性之兇器均屬之，且祇須行竊時攜帶此種具有危險
    性之兇器為已足，並不以攜帶之初有行兇之意圖為必要，此
    有最高法院七十九年度臺上字第五二五三號判例要旨可資參
    照。經查，本案犯罪事實一（七）部分，扣案供被告二人行
    竊所用之管刀一把，其係屬金屬製品，質地堅硬，且足以剪
    斷電線，又持之揮舞客觀上足以對人之身體、生命、安全構
    成威脅，自堪認為兇器無疑。是核被告庚○○就犯罪事實一
    （一）至（六）所為，均係犯刑法第三百二十條第一項之普
    通竊盜罪；核被告庚○○、辛○○就犯罪事實一（七）所為
    ，均係刑法第三百二十一條第一項第二款、第三款之加重竊
    盜罪。被告庚○○、辛○○二人就犯罪事實一（七）部分，
    有犯意之聯絡，行為之分擔，為共同正犯。又被告庚○○就
    上開犯罪事實一（一）至（七）部分之竊盜犯行，其犯意各
    別應分論併罰之。被告庚○○前曾於九十五年間因竊盜案件
    ，經本院以九十五年度中簡字第五五六號刑事簡易判決，判
    處有期徒刑六月確定，於九十五年十二月十二日縮短刑期執
    行完畢；另於九十五年間因竊盜案件，經本院以九十五年度
    易字第一三三一號刑事判決判處有期徒刑九月確定，於九十
    六年八月二十五日縮短刑期執行完畢之事實。又被告辛○○
    前曾因搶奪及偽造文書案件，經本院於九十一年十二月九日
    以九十一年度訴字第二二三二號刑事判決，分別判處有期徒
    刑三年六月、六月，應執行有期徒刑三年十一月，經提起上
    訴嗣後撤回上訴而確定，入監執行後，於九十四年九月十五
    日縮短刑期假釋付保護管束；然其於假釋期間，再因搶奪案
    件，經本院於九十五年四月二十六日以九十五年度訴字第七
    九二號刑事判決，判處有期徒刑一年四月，經提起上訴嗣後
    撤回上訴而確定；其又因竊盜案件，經本院於九十五年五月
    十七日以九十五年度簡字第六八號刑事判決，判處有期徒刑
    四月，於九十五年六月十二日確定；其復因施用毒品案件，
    經本院於九十五年五月三十日以九十五年度訴字第一三二七
    號刑事判決，判處有期徒刑八月，於九十五年六月十九日確
    定；上開三案件經定應執行刑為有期徒刑二年二月，後經減
    刑，減為應執行有期徒刑一年一月，再與前揭假釋經撤銷應
    入監執行之殘刑有期徒刑七月十四日接續執行，於九十六年
    十一月十四日縮刑期滿執行完畢之事實，均有臺灣高等法院
    被告前案紀錄表各一份附卷可稽，其二人於五年以內再故意
    犯本案有期徒刑以上之各罪，均應依刑法第四十七條第一項
    ，論以累犯，並皆加重其刑。爰審酌被告二人身強體健，不
    思從事正當行業，以獲取生活費用，前已有竊盜之前科，經
    入監執行後，不思己過，痛改前非，仍無視被害人所受之痛
    苦，再為本次竊盜犯行，其二人之惡性非輕，又被告庚○○
    之件數多達七次，且犯罪事實一（七）部分，為實際下手實
    施之人，其惡性應屬較重，惟念及其二人自始均坦承犯行，
    犯後態度尚佳，係因經濟困窘始為本案犯行，被告辛○○就
    犯罪事事實一（七）部分，係為在場把風之人，其惡性較輕
    等一切情狀，分別量處如主文所示之刑，並就被告庚○○部
    分定其應執行刑，以示懲儆。又犯罪事實一（七）部分扣案
    之管刀一把，為被告庚○○所有供被告二人共同犯罪所用之
    物等情，業據被告二人供明在卷，應依刑法第三十八條第一
    項第二款之規定，予以宣告沒收。
據上論斷，應依刑事訴訟法第二百九十九條第一項前段，刑法第
二十八條、第三百二十條第一項、第三百二十一條第一項第二款
、第三款、第四十七條第一項、第五十一條第五款、第三十八條
第一項第二款，刑法施行法第一條之一第一項、第二項前段，判
決如主文。
本案經檢察官丁○○到庭執行職務
中    華    民    國    97    年    6     月    24    日
                  刑事第十五庭  法  官  楊真明
以上正本證明與原本無異。
如不服本判決，應於收受送達後十日內向本院提出上訴書狀（應
敘述具體理由並附繕本）。
上訴書狀如未敘述理由，應於上訴期間屆滿後二十日內補提理由
書於本院。
                                書記官  呂苗澂
中    華    民    國    97    年    6     月    24    日
附錄本判決論罪科刑法條
刑法第三百二十條第一項：
  意圖為自己或第三人不法之所有，而竊取他人之動產者，為竊
  盜罪，處五年以下有期徒刑、拘役或五百元以下罰金。
刑法第三百二十一條第一項第二、三款：
  犯竊盜罪而有左列情形之一者，處六月以上、五年以下有期徒
  刑：
  二、毀越門扇、牆垣或其他安全設備而犯之者。
  三  攜帶兇器而犯之者。


司法院資訊處製作；財團法人民間司法改革基金會備份。
